# 土地出让相关问题咨询

提问人：会飞的 scorpio 时间：2018-04-04 11:47:28
A公司通过招拍挂取得一块土地， 2017 年 5 月支付土地出让金 1700 万元， 2017 年实际取得土地使用权并开始建设厂房等建筑物；
2018 年 1 月实际支付契税及相关费用 90 万元并于当月办理了产权证，如何确定土地摊销开始时点？在计算土地摊销额时是将两者分别计算摊销额还是合并一起计算摊销额（ 17 年按照 1700 万摊销， 18 年按照 1790 万摊销）？？？

回答人：chenyiwei
2017 年实际取得土地使用权并开始建设厂房等建筑物时，应对尚未支付的契税等相关税费进行合理估计并纳入无形资产成本，同时开始摊销。不应“17年按照 1700 万摊销， 18 年按照 1790 万摊销”。同时，房屋建筑物实体建设期间内，建设项目占地的摊销额可以计入房屋建筑物在建工程成本。